pl: Kaliber wiatrówki BB: .177 (4,5 mm); .22 (5,5 mm); .25 (6,35 mm); Inne
ja: BBガン口径: .177 (4.5 mm); .22 (5.5 mm); .25 (6.35 mm); その他
hu: BB fegyver lövedékének kalibere: .177 (4,5 mm); .22 (5,5 mm); .25 (6,35 mm); Egyéb
sk-SK: Kaliber BB zbrane: 0,177 (4,5 mm); 0,22 (5,5 mm); 0,25 (6,35 mm); Iné
zh-TW: BB 槍口徑: .177 (4.5 毫米); .22 (5.5 毫米); .25 (6.35 毫米); 其他
ko: 비비탄총 구경: .177(4.5mm); .22(5.5mm); .25(6.35mm); 기타
de: Kaliber des BB-Gewehrs: .177 (4,5 mm); .22 (5,5 mm); .25 (6,35 mm); Sonstige
es: Calibre de la pistola de balines: .177 (4,5 mm); .22 (5,5 mm); .25 (6,35 mm); Otro
pt-PT: Calibre da arma de pressão: .177 (4,5 mm); .22 (5,5 mm); .25 (6,35 mm); Outro
ro-RO: Calibru pistol BB: .177 (4,5 mm); .22 (5,5 mm); .25 (6,35 mm); Altele
da: Luftgeværskaliber: .177 (4,5 mm); .22 (5,5 mm); .25 (6,35 mm); Andet
pt-BR: Calibre da arma de pressão: .177 (4,5 mm); .22 (5,5 mm); .25 (6,35 mm); Outro
sv: Kaliber för BB-gevär: .177 (4,5 mm); .22 (5,5 mm); .25 (6,35 mm); Övrigt
it: calibro pistola ad aria compressa: .177 (4,5 mm); .22 (5,5 mm); .25 (6,35 mm); Altro
nl: BB-gun kaliber: .177 (4,5 mm); .22 (5,5 mm); .25 (6,35 mm); Overig
hr-HR: Kalibar BB zračnog oružja: .177 (4,5 mm); .22 (5,5 mm); .25 (6,35 mm); Ostalo
zh-CN: BB 枪口径: .177 (4.5 mm); .22 (5.5 mm); .25 (6.35 mm); 其他
th: ขนาดลำกล้องปืนบีบีกัน: .177 (4.5 มม.); .22 (5.5 มม.); .25 (6.35 มม.); อื่นๆ
cs: Ráže BB zbraně (airsoft / vzduchovky): .177 (4,5 mm); .22 (5,5 mm); .25 (6,35 mm); Jiné
en: BB gun caliber: .177 (4.5 mm); .22 (5.5 mm); .25 (6.35 mm); Other
bg-BG: Калибър на въздушния пистолет: .177 (4,5 мм); .22 (5,5 мм); .25 (6,35 мм); Друго
el: Διαμέτρημα αεροβόλου όπλου: .177 (4,5 mm); .22 (5,5 mm); .25 (6,35 mm); Άλλο
ru: Калибр пневматического пистолета: .177 (4,5 мм); .22 (5,5 мм); .25 (6,35 мм); Другой
nb: BB-pistolens kaliber: .177 (4,5 mm); .22 (5,5 mm); .25 (6,35 mm); Annet
fi: Ilmakiväärin kaliiperi: .177 (4,5 mm); .22 (5,5 mm); .25 (6,35 mm); Muu
fr: Calibre du pistolet à billes: .177 (4,5 mm); .22 (5,5 mm); .25 (6,35 mm); Autre
lt-LT: BB ginklo kalibras: .177 (4,5 mm); .22 (5,5 mm); .25 (6,35 mm); Kita
sl-SI: Kaliber zračne puške: .177 (4,5 mm); .22 (5,5 mm); .25 (6,35 mm); Drugo
vi: Cỡ nòng súng BB: .177 (4,5 mm); .22 (5,5 mm); .25 (6,35 mm); Khác
tr: BB silahı kalibresi: .177 (4,5 mm); .22 (5,5 mm); .25 (6,35 mm); Diğer